# 非同一控制下企业合并原权益法核算时顺流、逆流交易未实现损益的处理

提问人：cfshichunsheng 时间：2023-02-22 11:00:26
陈版，您好。中审众环研究实务案例卷（ 2020 ）问题3-2-76（合营企业变为子公司后对前期顺流交易的合并抵销处理）、问题3-2-77（分步交易实现非同一控制下企业合并中，对购买日前逆流交易未实现损益的抵销处理），两个案例中对个别报表的影响不一致（顺流，前期权益法核算期间的未实现顺流交易损益会影响后续取得控制权后的长期股权投资成本基础，逆流，后续该项逆流交易损益实现时，对个别报表层面的投资成本和投资收益不再调整）
的理论是什么？

回答人：chenyiwei
这两者的意思实际上是一样的，并不矛盾。意思都是：因取得控制权而将权益法转成本法时，个别报表层面的投资成本都是等于原权益法下个别报表层面权益法长投的账面价值加上追加投资成本。而在这一时点上，个别报表层面的投资成本都是要扣减未实现的顺流或者逆流交易损益的（也就会导致该时点的未实现损益会冲减转为成本法后的成本基础）。此后，在成本法核算期间，因为已转为成本法核算，所以不论原先的顺流或者逆流交易损益实现情况如何，个别报表层面都不再进行抵销调整，也就是对个别报表层面的长投成本不再有影响。